---
title: "script projet"
output: github_document
---
title: "projet ADM"
output: github_document
---
commande bash dans le terminal:
ls= list show, montre ce qu'il y a dans le dossier (dans le terminal)
|= (le « pipe ») envoie cette sortie à la commande suivante
wc=word count (word count, option -l pour lines) compte le nombre de lignes reçues
, -l= lignes, 
ls | wc -l 

```{r}
library(dada2); packageVersion("dada2")
```

```{r}
if (!requireNamespace("BiocManager", quietly = TRUE))
    install.packages("BiocManager")
BiocManager::install("ShortRead", version = "3.23") 
```


```{r}
metadata <- read.csv("SraRunTable.csv", header = TRUE, sep=",")
View(metadata)
```

```{r}
path <- "/home/rstudio/Projet ADM/Script projet/data projet"
```

```{r}
fnFs <- sort(list.files(path, pattern="_1.fastq.gz", full.names = TRUE))
fnRs <- sort(list.files(path, pattern="_2.fastq.gz", full.names = TRUE))
```

```{r}
sample.names <- sapply(strsplit(basename(fnFs), "_"), `[`, 1)
```

```{r}
plotQualityProfile(fnFs[1:2])
```

```{r}
plotQualityProfile(fnRs[1:2])
```

```{r}
filtFs <- file.path(path, "filtered", paste0(sample.names, "_F_filt.fastq.gz"))
filtRs <- file.path(path, "filtered", paste0(sample.names, "_R_filt.fastq.gz"))
names(filtFs) <- sample.names
names(filtRs) <- sample.names
```

```{r}
out <- filterAndTrim(fnFs, filtFs, fnRs, filtRs, truncLen=c(260,160),
              maxN=0, maxEE=c(2,2), truncQ=2, rm.phix=TRUE,
              compress=TRUE, multithread=TRUE) # On Windows set multithread=FALSE (only needed for filterAndTrim)
head(out)
